臺灣彰化地方法院刑事裁定
111年度聲字第1273號
聲明異議人  
即  受刑人  楊淑珺




上列聲明異議人即受刑人因公共危險案件，對於臺灣彰化地方檢
察署檢察官之執行命令（111年度執字第4630號），聲明異議，
本院裁定如下：
    主  文
異議駁回。
    理  由
一、本件聲明異議意旨詳如附件刑事聲明異議狀所載。
二、受刑人或其法定代理人或配偶以檢察官執行之指揮為不當者
    ，得向諭知該裁判之法院聲明異議，刑事訴訟法第484條定
    有明文。又犯最重本刑為5年以下有期徒刑以下之刑之罪，
    而受6月以下有期徒刑或拘役之宣告者，得以新臺幣（下同
    ）1,000元、2,000元或3,000元折算1日，易科罰金。但易科
    罰金，難收矯正之效或難以維持法秩序者，不在此限，刑法
    第41條第1項亦有明文。
三、經查：
  ㈠本院檢附刑事聲明異議狀，函請臺灣彰化地方檢察署檢察官
    表示意見，檢察官認為（略以）：受刑人已經4犯酒後駕車
    之公共危險罪，且酒測值達每公升0.73毫克，對於公共安全
    危害很大，可見易科罰金、易服社會勞動，無法達到預防效
    果，且若受刑人若未能入監服刑，對其他類似案件或更輕微
    案件的受刑人並不公平，而是否可以易科罰金、易服社會勞
    動，與協商判決無關，聲明異議人的身體狀況，亦非能否入
    監執行可以審酌之事項等語。
　㈡聲明異議人之酒駕前科紀錄如下：　　
編號 犯罪時間 偵結情形/刑度 1 105年間 緩起訴 2 109年間 有期徒刑3月，併科罰金新臺幣2萬元 3 110年間 有期徒刑5月 4（本案） 111年間 有期徒刑6月，併科罰金新臺幣3萬元 
  ㈢可見聲明異議人有多次酒駕前科，且密集於3年內為之（編號
    2至4），難認聲明異議人經過前案罪刑之宣告與執行，已收
    矯正之效，甚且，近來政府、新聞媒體一再報導3犯酒後駕
    車觸犯公共危險罪之受刑人，可能已無易科罰金之機會，而
    立法者並未禁止飲酒，此一酒後「禁止開車」之禁令，不難
    達成，聲明異議人無視於此，一再故犯，益徵本案確實有入
    監服刑之必要。
  ㈣至於聲明異議人雖以其身體狀況不佳，希望能有易科罰金之
    機會，但本院函詢法務部○○○○○○○○○有關於聲請異議人之身
    體健康狀況，函覆內容略為：受刑人於111年11月11日移入
    本監執行，新收健康檢查時，自述有心律不整及憂鬱病史。
    目前在監執行並無異常，身體狀況良好，因重鬱症與慢性鼻
    竇炎等疾病，持續於門診就醫及藥物治療中等情，足見聲明
    異議人目前身體狀況尚佳，並未因入監，導致病況有惡化的
    可能，此部分聲明異議之主張，容有誤會。
  ㈤從而，本案執行檢察官基於法律所賦予指揮刑罰執行之職權
    ，具體審酌本案犯罪情節、造成法秩序之危害大小、特別預
    防之必要等因素，妥為判斷後，認為聲明異議人不適於易科
    罰金，有入監執行之必要，與刑法第41條第1項但書之規定
    相符，並無逾越法律授權或濫用權利之情事，因此，本件聲
    明異議並無理由，應予駁回。
四、應依刑事訴訟法第486條，裁定如主文。
中　　華　　民　　國　　111 　年　　11　　月　　30　　日
                  刑事第三庭  法  官  陳德池
以上正本證明與原本無異。　　　　　　　　　
如不服本裁定，應於裁定送達後五日內向本院提出抗告狀（須附
繕本）。
中　　華　　民　　國　　111 　年　　11　　月　　30　　日
                              書記官  陳孟君